臺灣高雄地方法院刑事判決　　　　　　　94年度易字第1169號
公　訴　人　臺灣高雄地方法院檢察署檢察官
被　　　告　乙○○
上列被告因竊盜案件，經檢察官提起公訴（94年度偵字第10589
號），嗣因被告就被訴事實為有罪之陳述，經本院告知簡式審判
程序意旨，並聽取公訴人及被告之意見後，本院合議庭裁定由受
命法官獨任依簡式審判程序審理，判決如下：
    主  文
乙○○攜帶兇器竊盜，累犯，處有期徒刑壹年貳月，並應於刑之
執行前，令入勞動場所，強制工作年。
扣案之Ｌ型板手壹支沒收。
    事  實
一、乙○○曾有多次竊盜、常業詐欺、偽造文書前科，於72年間
    ，因竊盜案件，經臺灣屏東地方法院72年易字第88號判處有
    期徒刑4 月確定；於76年間，因竊盜案件，經臺灣屏東地方
    法院76年訴字第352 號判處有期徒刑10月、臺灣高等法院臺
    南分院76年上訴字第22 33 號判處有期徒刑8 月各別確定；
    於80年間，因竊盜案件，經臺灣屏東地方法院80年易148 號
    判處有期徒刑1 年確定；於81年間，因竊盜案件，經臺灣高
    等法院臺南分院81年上易字第1141號判處有期徒刑2 年11月
    確定；於82年間，因偽造文書案件，經本院82年易字第6318
    號判處有期徒刑4 月確定；於86年間，因竊盜案件通緝，經
    臺灣新竹地方法院87年易字第39號判處有期徒刑4 月後，經
    不服而提起上訴臺灣高等法院87年上易字第2013號判處上訴
    駁回而確定；於88年間，因常業詐欺案件，經臺灣高等法院
    臺南分院89年上易字第91 7號判處有期徒刑1 年6 月確定；
    於89年間，因竊盜案件，經最高法院89年台非字第462 號判
    處有期徒刑7 月確定，已於91年7 月16日縮刑假釋出監，並
    於91年7 月16日縮刑假釋出監，且於92年8 月9 日保護管束
    期滿執行完畢。另於92年間，因竊盜案件，經臺灣士林地方
    法院92年簡254 號判處拘役50日，如易科罰金，以300 元折
    算1 日，已於92年11月5 日易科罰金執行完畢；嗣於94年間
    ，因偽造文書案件，經臺灣澎湖地方法院94年簡2 號判處有
    期徒刑6 月，如易科罰金，以300 元折算1 日，已於94年6
    月20日易科罰金執行完畢。
二、詎乙○○仍不知悔改，復基於意圖為自己不法之所有之犯意
    ，於94年5 月8 日15時30分許，在高雄市○鎮區○○路與正
    勤路交岔路口之路旁處，攜帶其所有客觀上可為凶器之L 型
    板手1 支，乘甲○○不注意之際，以上開L 型板手撬開甲○
    ○所有停放於上開路旁處之車牌號碼E6-1237 號自用小客車
    之右前車門鑰匙孔，以破壞該右前車門鑰匙致不堪使用之方
    式（毀損部分，未據告訴），開啟車門而竊取甲○○所有置
    放於車後行李箱內之黑色皮包1 只（內含有李松青之配偶邱
    筑瑤所有之國民身分證、機車駕照、汽車駕照、學生證、健
    保卡、輕型機車行照、彰化銀行金融卡各1 張及現金新台幣
    2,500 元等物），得手後據為己有，並隨即逃逸。嗣為警於
    同日15時50分許，在高雄市○○區○○路與河北路口，因見
    乙○○神情慌張且左腋下夾有上開皮包1 只，遂上前盤查，
    隨即當場查獲，並扣得前開皮包1 只（已發還甲○○）及L
    型板手1 支。
三、案經高雄市政府警察局移送臺灣高雄地方法院檢察署檢察官
    偵查起訴。
    理  由
壹、程序方面：
  一、按除被告所犯為死刑、無期徒刑、最輕本刑為三年以上有
      期徒刑之罪或高等法院管轄第一審案件者外，於法院行準
      備程序進行中，被告先就被訴事實為有罪之陳述時，審判
      長得告知被告簡式審判程序之旨，並聽取當事人、代理人
      、辯護人及輔佐人之意見後，裁定進行簡式審判程序；且
      受命法官行準備程序，與法院或審判長有同一之權限；又
      簡式審判程序之證據調查，不受刑事訴訟法第159 條第1
      項、第161 條之2 、第161 條之3 、第163 條之1 及第
      164 條至第170 條規定之限制，刑事訴訟法第273 條之1
      第1 項、第279 條第2 項前段、第273 條之2 分別定有明
      文。
  二、查本件被告所犯為死刑、無期徒刑、最輕本刑為三年以上
      有期徒刑以外之罪，且非高等法院管轄第一審之案件，其
      於準備程序就前揭被訴事實為有罪之陳述，經受命法官告
      知簡式審判程序之旨，並聽取當事人之意見後，本院認無
      不得或不宜改依簡式審判程序進行之處，爰依刑事訴訟法
      第273 條之1 第1 項、第284 條之1 ，裁定本件由受命法
      官獨任進行簡式審判程序，合先敘明。
貳、實體方面：
  一、右揭犯罪事實，業據被告乙○○於偵訊、審訊時均供承不
      諱，核與被害人甲○○於警詢、審訊時之指訴情節相符，
      並有扣押物品清單及其目錄表、贓物領據各一紙、上開失
      竊文件及健保卡等物品照片2 張（詳警卷第16頁）、Ｌ型
      板手1 支照片1 張（詳警卷第14頁）、撬開上開車門鑰匙
      行竊照片8 張（詳警卷第15頁）、起出上開失竊皮包照片
      6 張（詳警卷第14頁）可資佐證，足認被告之自白與事實
      相符，其事證明確，前揭犯行堪以認定。
  二、查被告持上開Ｌ型板手1 支，撬開上開車門鑰匙，致破壞
      鑰匙不堪使用，並依警卷第14頁照片所示之板手Ｌ型之前
      端銳利，並有警卷第15頁破壞車門鑰匙不堪使用之照片可
      佐，足見該Ｌ型板手客觀上足以對人體構成傷害，係屬兇
      器。是核被告乙○○意圖為自己不法之所有，於上開時地
      持上揭兇器竊取被害人財物之行為，係犯刑法第321條第1
      項第3 款之攜帶兇器竊盜罪。查被告前因犯竊盜罪，經臺
      灣高等法院87年上易字第320 號判處有期徒刑4 月、最高
      法院89年台非字第462 號判處有期徒刑7 月，分別確定，
      並於91年7 月16日縮刑假釋出監，且於並於91年7 月16日
      縮刑假釋出監，且於92年8 月9 日保護管束期滿執行完畢
      ，有臺灣高等法院被告前案紀錄表、臺灣高雄地方法院檢
      察署刑案資料查註紀錄表、最高法院89年台非字第462 號
      判決書、臺灣新竹地方法院87年度易字第39號判決書各一
      份在卷可按，其於5 年之內再犯本件有期徒刑以上之罪，
      為累犯，應依刑法第47條之規定加重其刑。爰審酌被告甫
      於92年間，因竊盜案件，經臺灣士林地方法院92年簡字第
      254 號判處50日拘役，並於92年11月5 日易科罰金執行完
      畢，出獄後仍不思以正當方法謀生，遊手好閒不事生產，
      苟乏金錢花用，即竊取他人財物遂其物慾，足見惡性非輕
      ，雖其所竊得財物價值不多，且犯罪後均能坦認犯行，態
      度尚佳，惟處罰仍不宜過輕等一切情狀，爰量處如主文所
      示之刑，以示懲儆。
  三、另被告乙○○前有多次竊盜、常業詐欺、偽造文書前科，
      於72年間，因竊盜案件，經臺灣屏東地方法院72年易字第
      88號判處有期徒刑4 月確定；於76年間，因竊盜案件，經
      臺灣屏東地方法院76年訴字第352 號判處有期徒刑10月、
      臺灣高等法院臺南分院76年上訴字第2233號判處有期徒刑
      8 月各別確定；於80年間，因竊盜案件，經臺灣屏東地方
      法院80年易148 號判處有期徒刑1 年確定；於81年間，因
      竊盜案件，經臺灣高等法院臺南分院81年上易字第1141號
      判處有期徒刑2 年11月確定；於82年間，因偽造文書案件
      ，經本院82年易字第6318號判處有期徒刑4 月確定；於86
      年間，因竊盜案件通緝，經臺灣新竹地方法院87年易字第
      39號判處有期徒刑4 月後，經不服而提起上訴臺灣高等法
      院87年上易字第2013號判處上訴駁回而確定；於88年間，
      因常業詐欺案件，經臺灣高等法院臺南分院89年上易字第
      91 7號判處有期徒刑1 年6 月確定；於89年間，因竊盜案
      件，經最高法院89年台非字第462 號判處有期徒刑7 月確
      定，已於91年7 月16日縮刑假釋出監，並於91年7 月16日
      縮刑假釋出監，且於92年8 月9 日保護管束期滿執行完畢
      。另於92年間，因竊盜案件，經臺灣士林地方法院92年簡
      254 號判處拘役50日，如易科罰金，以300 元折算1 日，
      已於92年11月5 日易科罰金執行完畢；嗣於94年間，因偽
      造文書案件，經臺灣澎湖地方法院94年簡2 號判處有期徒
      刑6 月，如易科罰金，以300 元折算1 日，已於94年6 月
      20日易科罰金執行完畢等情節，經分別判刑執行在案，有
      前開臺灣高等法院被告前案紀錄表、臺灣高雄地方法院檢
      察署刑案資料查註紀錄表、最高法院89年台非字第462 號
      判決書、臺灣高等法院臺南分院90年度上更（一）字第4
      號判決書及其90年上更（二）字第297 號判決書、臺灣新
      竹地方法院87年度易字第39號判決書、臺灣高等法院臺南
      分院89年度上易字第917 號判決書各一份在卷可按，是本
      件被告屢次均於服刑完畢後未久，即再犯罪，顯見其平日
      已有犯罪之習慣，爰依竊盜犯贓物犯保安處分條例第3 條
      第1 項第1 款之規定，諭知於刑之執行前，令入勞動場所
      強制工作，以資矯治竊盜之惡習。
  四、末查，扣案之Ｌ型板手1 支，係為被告所有，且供犯本件
      犯罪所用之物，此業據其供明在卷，自應依刑法第38條第
      1 項第2 款之規定，併予宣告沒收。
據上論斷，應依刑事訴訟法第271 條之1 第1 項、第299 條第1
項前段，刑法第321 條第1 項第3 款、第47條、第38條第1 項第
2 款、竊盜犯贓物犯保安處分條例第3 條第1 項第1 款、第4 條
、第5 條第1 項前段，判決如主文。
本案經檢察官丙○○到庭執行職務。
中    華    民    國  　94      年  　8   月    12　　日
                  刑事第五庭    法  官  施添寶
中　　華　　民　　國　　94　　年　　8 　　月　　15　　日
以上正本證明與原本無異。
如不服本判決，應於收受送達後10日內向本院提出上訴書狀。
　　　　　　　　　　　　        書記官  陳威志
附錄本判決論罪之法條
刑法第321條
    犯竊盜罪而有左列情形之一者，處六月以上、五年以下有期
徒刑：
    一  於夜間侵入住宅或有人居住之建築物、船艦或隱匿其內
        而犯之者。
    二  毀越門扇、牆垣或其他安全設備而犯之者。
    三  攜帶兇器而犯之者。
    四  結夥三人以上而犯之者。
    五  乘火災、水災或其他災害之際而犯之者。
    六  在車站或埠頭而犯之者。
    前項之未遂犯罰之。
